臺灣臺中地方法院民事判決
111年度中簡字第44號
原      告  玉山商業銀行股份有限公司


法定代理人  黃男州  
訴訟代理人  陳鉌欽  
            宋誠耘  
被      告  張智凱  

上列被告因詐欺等案件（109年度金訴字第162號），經原告提起
刑事附帶民事訴訟請求賠償損害（109年度附民字第919號），由
本院刑事庭裁定移送前來，本院於民國111年1月26日言詞辯論終
結，判決如下：
　　主　　　文
被告應給付原告新臺幣壹拾伍萬捌仟玖佰伍拾元，及自民國一○
九年九月二十六日起至清償日止，按週年利率百分之五計算之利
息。
本判決得假執行。
    事實及理由
壹、程序事項：
　　被告經合法通知，未於言詞辯論期日到場，核無民事訴訟法
    第386條各款所列情形，依民事訴訟法第433條之3規定，本
    院依職權由原告一造辯論而為判決。
貳、兩造爭執要旨：　　　　
  一、原告主張：被告明知信用卡所載之卡號、有效期限、授權
      碼等資料，係表彰持卡人與發卡銀行間辨識身分之用，並
      作為發卡銀行允許持卡人執信用卡刷卡方式，向特約商店
      完成交易之憑藉，非經持卡人同意或授權，不得擅自以持
      卡人名義，利用信用卡資訊完成消費交易。詎被告為賺取
      不法利益，竟與真實姓名年籍不詳、自稱「吳欉益」之友
      人，共同意圖為自己不法之所有，基於行使偽造準私文書
      、詐欺得利之犯意聯絡，自民國106年8月間起至同年10月
      間止，由被告透過通訊軟體「QQ」向真實姓名年籍均不詳
      、暱稱「帥最後還是要被卒吃掉」之人，或由吳欉益以不
      詳方式，取得如附表所示我國信用卡持卡人之信用卡卡號
      及個人資料，復撥打電話予原告，佯稱為信用卡持卡人，
      而將持卡人之聯絡電話變更為被告所持用0000000000、00
      00000000號，或「吳欉益」所持用0000000000號等行動電
      話門號，以收取交易驗證碼（OTP碼）。嗣被告、「吳欉
      益」2人在址設臺中市○○區○○○街00巷0號之被告住處，以
      連線網際網路方式，未得附表所示原持卡人之同意或授權
      ，冒用各該持卡人名義，在付款網頁上，輸入各該持卡人
      之信用卡卡號、有效年月、所收取之交易驗證碼等資料，
      用以購買網路遊戲點數，偽以彰顯其等係有權使用如附表
      所示信用卡為刷卡消費，及確認交易標的與金額之意思，
      而可作為特約商店向發卡銀行請求撥付消費款項之用，並
      於偽造完成上開刷卡消費電磁紀錄後，經由網路傳輸交易
      訂單予交易平臺而行使之，致使原告陷於錯誤，誤認如附
      表所示之消費，皆有得原持卡人之同意或授權，因而將如
      附表所示各該款項先行墊付予各特約商店，所墊付款項共
      計新臺幣（下同）158,950元，足生損害於原告，被告並
      將盜刷所得之遊戲點數轉售予真實姓名年籍不詳、暱稱「
      彩虹-楓之谷」之人藉此獲利。又被告前開行使偽造準私
      文書罪之行為，業經本院109年度金訴字第162號刑事判決
      分別判處有期徒刑4月、10月、5月在案。為此，爰依共同
      侵權行為之法律關係提起本件訴訟，並聲明：被告應給付
      原告158,950元，及自起訴狀繕本送達翌日起至清償日止
      ，按週年利率百分之5計算之利息。
  二、被告未於言詞辯論期日到場，亦未提出書狀作任何聲明或
      陳述。
參、得心證之理由：
  一、上開原告主張之事實，業經本院依職權調取109年度金訴
      字第162號刑事卷宗核閱屬實。被告已於相當時期受合法
      通知，未於言詞辯論期日到場爭執，亦未提出書狀作何聲
      明或陳述，依民事訴訟法第436條第2項、第280條第3項前
      段、第1項前段之規定，視同自認，堪信原告之主張為真
      正。
  二、按因故意或過失，不法侵害他人之權利者，負損害賠償責
      任。故意以背於善良風俗之方法加損害於他人者亦同；數
      人共同不法侵害他人之權利者，連帶負損害賠償責任；不
      能知其中孰為加害人者，亦同。造意人及幫助人，視為共
      同行為人，民法第184 條第1 項、第185 條分別定有明文
      。又數人共同為侵權行為加損害於他人，各有賠償其損害
      全部之責任（最高法院19年上字第1202號民事裁判意旨可
      資參照）。經查，被告與真實姓名年籍不詳、自稱「吳欉
      益」之友人共同以上開方式冒用各該持卡人名義偽造完成
      如附表所示刷卡消費電磁紀錄，致使原告陷於錯誤，誤認
      如附表所示之刷卡消費，皆有得原持卡人之同意或授權，
      因而將如附表所示各該款項先行墊付予各特約商店，致原
      告受有158,950元之損害，已如前述，揆諸前開規定，被
      告與真實姓名年籍不詳、自稱「吳欉益」之友人應構成共
      同侵權行為，自應就原告所受損害負連帶賠償責任無疑。
　三、次按給付無確定期限者，債務人於債權人得請求給付時，
      經其催告而未為給付，自受催告時起，負遲延責任。其經
      債權人起訴而送達訴狀，或依督促程序送達支付命令，或
      為其他相類之行為者，與催告有同一之效力，民法第229
      條第2項定有明文。又遲延之債務，以支付金錢為標的者
      ，債權人得請求依法定利率計算之遲延利息。但約定利率
      較高者，仍從其約定利率；應付利息之債務，其利率未經
      約定，亦無法律可據者，週年利率為百分之5，民法第233
      條第1項、第203條亦有明定。本件原告對被告之損害賠償
      債權，核屬無確定期限之給付，既經原告對被告提起刑事
      附帶民事訴訟，而起訴狀繕本業於109年9月25日送達被告
      ，有刑事附帶民事訴訟起訴狀上被告簽收日期附卷可稽（
      見附民卷第5頁），被告迄未給付，自應負遲延責任。是
      原告請求被告給付自民事起訴狀繕本送達被告翌日即109
      年9月26日起算之法定遲延利息，亦屬有據。
  四、綜上所述，原告依共同侵權行為之法律關係，請求被告給
      付原告158,950元，及自109年9月26日起至清償日止，按
      週年利率百分之5計算之利息，為有理由，應予准許。
  五、本件判決係依民事訴訟法第427條第1項規定適用簡易訴訟
      程序，所為被告敗訴判決，應適用民事訴訟法第389條第1
      項第3款之規定，依職權宣告假執行。
　六、原告提起本件刑事附帶民事訴訟，而由本院刑事庭依刑事
      訴訟法第504條第1項規定，裁定移送前來，依同條第2項
      規定免繳納裁判費，且於本院審理期間，亦未滋生其他訴
      訟必要費用，茲參酌臺灣高等法院暨所屬法院95年度法律
      座談會意旨，自無庸為訴訟費用負擔之諭知，併予敘明。
中　　華　　民　　國　　111 　年　　2 　　月　　25　　日
                  臺中簡易庭    法  官  林筱涵
以上為正本係照原本作成。
如不服本判決，應於送達後20日內，向本院提出上訴狀並表明上
訴理由，如於本判決宣示後送達前提起上訴者，應於判決送達後
20日內補提上訴理由書（須附繕本）。如委任律師提起上訴者，
應一併繳納上訴審裁判費。
中　　華　　民　　國　　111 　年　　2 　　月　　25　　日
                                書記官  張峻偉
附表：
編號 盜刷卡號 盜刷時間 盜刷交易 盜刷金額 原持卡人 1  106/8/17  綠界科技-網銀國際 3,000 官明俊   106/8/17  3,000    106/8/17  3,000    106/8/17  3,000    106/8/17  3,000    106/8/17  3,000    106/8/17  3,000    106/8/17  3,000    106/8/17 樂點股份有限公司 1,000  2  106/9/27 樂點股份有限公司 20,000 謝佩芝 （依本院卷第125頁原告提出之交易明細表所示，趙佩芝遭盜刷之金額合計為93,950元；刑事判決附表一編號3之盜刷金額合計為110,950元）   106/9/27  20,000    106/9/28  10,000    106/9/28 智冠科技股份有限公司 3,000    106/9/28  3,000    106/9/28  3,000    106/9/28  3,000    106/9/28  3,000    106/9/28  3,000    106/9/28  3,000    106/9/28  3,000    106/9/28  3,000    106/9/28  3,000    106/9/28  3,000    106/9/29  400    106/9/29  3,000    106/9/29  3,000    106/9/29  1,350    106/9/29  3,000    106/10/24 紅陽科技- 銀河線上股份有限公司 100    106/10/24  100  3  106/10/2 樂點股份有限公司 20,000 陳羿蓁   106/10/2  20,000